臺灣臺南地方法院刑事判決　　　　　　　　　　　　　九十年度易字第二一七六號
　　公　訴　人　臺灣台南地方法院檢察署檢察官
　　被　　　告　甲○○
　　選任辯護人　曾仁勇
右列被告因妨害名譽案件，經檢察官提起公訴（九十年度偵字第八一五四號），本院
判決如左：
    主  文
甲○○公然侮辱人，處拘役參拾日，如易科罰金，以參佰元折算壹日。
    事  實
一、甲○○與丙○○同係台南市化妝品同業公會會員，民國九十年三月二十三日下午
    五時許，該公會會員在台南市○○路○段四六○號之桃山餐廳開會後，於該餐廳
    一樓聚餐時，甲○○即要求餐廳小姐提供菜單，並揚言如菜不好要掀桌，而引發
    主辦人丙○○之滿，丙○○遂以「幹你老母，你算什麼東西」等穢語辱罵甲○○
    （此部分業經公訴人聲請簡易判決處刑確定），甲○○亦基於公然侮辱之犯意以
    「幹你娘」等穢語回罵丙○○。
二、案經丙○○訴請台灣台南地方法院檢察署檢察官偵查起訴。
    理  由
一、訊據被告甲○○固坦承於右揭時、地因要求餐廳小姐拿菜單來看，遭告訴人以「
    幹你老母，你算什東西」穢語辱罵後，遂還嘴告以「我老母現在墳裡，若要幹我
    老母，我帶你去幹墳之墓碑」等情不諱，惟矢口否認有何公然侮辱犯行，辯稱：
    並無以「幹你娘」等穢語辱罵告訴人丙○○云云。然查：
  (一)、右揭事實業據告訴人迭自偵查及本院調查中指訴明確，核與證人即桃山餐廳負
      責人、副理、經理辛○○、庚○○、己○○等人於偵查中或本院調查中結證所
      述之情節相符，亦與證人即台南市化妝品同業公會會員戊○○於本院及偵查中
      證述之情節大致相符，而堪採信。
  (二)、雖證人乙○○、丁○○於偵查中證稱：「‧‧‧二人大小聲互嚷、對罵，沒記
      內容」、「我下來他們已爭執一段時間，沒聽到什麼」；另證人林松茂證稱：
      「二人互罵『你太太讓我幹』、『我生殖器比你大』，但沒聽到被告說『幹你
      娘』」等語（見九十年九月七日偵訊筆錄）；另林泰隆於本院證稱：「當日告
      訴人與被告確實有發生爭執，而且爭執很厲害。當天人很多，很混亂，我不知
      道他們罵的內容，不敢確定被告有無罵三字經」等語（見本院九十年十二月十
      八日訊問筆錄），惟參酌證人乙○○、丁○○、林松茂、林泰隆與被告、告訴
      人同為台南市化妝品同業公會之會員，是則其等為免有傷同業情誼，證詞難免
      有避重就輕之舉。又告訴人自始即坦承以穢語辱罵被告不諱，則當時若被告確
      實無以穢語回罵告訴人，則何以證人乙○○、丁○○、林泰隆、林松茂等人竟
      均一致證述二人爭吵、互罵？再者，被告與告訴人間於案發當日確曾起爭執等
      情，亦據被告供承在卷，是被告空言否認，所為上開辯解，無非事後卸責之詞
      ，不足採信，本件事證明確，被告犯行洵堪認定，應依法論科。
二、按刑法上之公然侮辱罪，係指在多數人或不特定人所得共見共聞之場合下，直接
    對人辱罵、嘲笑或其他表示足以貶損他人人格評價意思之行為。查桃山餐廳於日
    常營業時間，係不特定人所得自由進出之場所，在其內所發生之事，自屬不特定
    人所得共見共聞；而今被告對告訴人以台語「幹你娘」等穢語辱罵，乃客觀上足
    以使人感受侮辱貶損人格之言詞，核被告所為，係犯刑法第三百零九條第一項之
    公然侮辱罪。爰審酌被告與告訴人為同業關係，且被告先揚言菜不好要掀桌而引
    發本件爭端，及其犯罪之動機、目的、手段、所生之危害及犯罪後猶否認犯行之
    態度等一切情狀，量處如主文所示之刑，並諭知易科罰金之折算標準。
據上論斷，應依刑事訴訟法第二百九十九條第一項前段，刑法第三百零九條第一項、
第四十一條第一項前段，罰金罰鍰提高標準條例第一條前段、第二條，判決如主文。
中      華      民      國      九十一    年      五      月      十    日
                              臺灣臺南地方法院刑事第五庭
                                  審判長  法  官  陳振謙
                                          法  官  吳坤芳
                                          法  官  孫淑玉
右正本證明與原本無異。
如不服本判決應於送達後十日內向本院提出上訴狀。
                                          書記官  陳月珍
中      華      民      國      九十一    年      五      月     十三   日
附錄本案論罪科刑法條全文：
刑法第三百零九條第一項：公然侮辱人者，處拘役或三百元以下罰金。
